Minutes et répertoires du notaire Antoine BOURNET-VERRON, 22 mars 1834 - 9 juin 1869 (étude XI)
Archives nationales
- Répertoire(s) de Antoine BOURNET-VERRON, 24 août 1830 - 24 novembre 1875; MC/RE/XI/20 - MC/RE/XI/28
  - Répertoire. 1849, 12 décembre - 1854, 29 avril, 12 décembre 1849 - 29 avril 1854; MC/RE/XI/25
    - Décharge, reglement de legs, bague., 22 mai 1851
      Nom, qualité: (Mme ou Mlle) Gombault, Josephine Henriette.
      Domicile: Paris (Paris) rue Saint-Lazare, 13.
      Relations: veuve de l'intervenant 2, héritier de l'intervenant 3.
      Nom, qualité: (M.) Veaudeau, Remi.
      Domicile: Paris (Paris) quai des Augustins, 17.
      Relations: exécuteur testamentaire de l'intervenant 3
    - Quittance, solde de paiement de maison, 65000f sur 170000f, Paris (Paris) Cite Trevise, 10., 22 mai 1851
      Nom, qualité: (Mme ou Mlle) Vintimille Du Luc de, Marie Francoise Celestine.
      Domicile: Paris (Paris) rue de la Pepiniere, 104.
      Nom, qualité: (M.) Segur de, Philippe Paul.
      Domicile: Paris (Paris) rue de Bellechasse, 21.
      Nom, qualité: (M.) Lebaigue, Alexandre Michel Ernest.
      Domicile: Paris (Paris) rue de l'Universite, 127
      Or celle-ci est rattachée matériellement à un autre acte conservé dans les minutes de ce même notaire pour la période de janvier 1845 (la date exacte de l'autre acte est mentionnée dans la colonne 'minutes' du répertoire du notaire).
    - Succession, procès-verbal., 28 mai 1851
    - Succession, exécution testamentaire, consentement., 31 mai 1851
    - Acompte sur paiement du Théâtre des Variétés par John Bowes à Anne-Théodore Cretu, la vente ayant eu lieu en décembre 1850 (même étude)., 2 juin 1851
      compte; Bowes, John; Cretu, Anne-Théodore
    - Quittance, acompte sur paiement du theatre des varietes, 15000f sur 160000f, Paris (Paris) boulevard Montmartre, 5., 2 juin 1851
    - Succession, 324., 4 juin 1851
    - Procuration acte, décharge, remise d'objets mobiliers valeurs et papiers dependant de succession., 14 juin 1851
    - Liquidation, procès-verbal, approbation, reprises respectives apres separation de corps et de biens., 17 juin 1851
      Domicile: Paris (Paris) rue Saint-Dominique, 25.
      Relations: séparé(e) de corps et de biens de l'intervenant 1
      Or celle-ci est rattachée matériellement à un autre acte conservé dans les minutes de ce même notaire pour la période de mai 1851 (la date exacte de l'autre acte est mentionnée dans la colonne 'minutes' du répertoire du notaire).
    - Succession, procès-verbal, approbation., 17 juin 1851
    - Quittance, reglement de dette, 848f., 19 juin 1851
      Nom, qualité: (M.) Marret, Hippolyte.
      Domicile: Paris (Paris) rue Vivienne, 16.
      Nom, qualité: (personne morale) La Haye d'Ommoy de (hoirs).
      Nom, qualité: (M.) La Haye d'Ommoy de, Rene Charles Alexandre.
      Or celle-ci est rattachée matériellement à un autre acte conservé dans les minutes de ce même notaire pour la période de octobre 1846 (la date exacte de l'autre acte est mentionnée dans la colonne 'minutes' du répertoire du notaire).
    - Acceptation, placement en rente etat du produit de vente de maisons (3), 387300 f, Auppegard, sauqueville (Seine-Maritime)., 26 juin 1851
      Nom, qualité: (Mme ou Mlle) Des Balbes-Berton de Crillon, Marie Victurnienne Stephanie.
      Domicile: Paris (Paris) rue Vaneau, 16.
      Nom, qualité: (M.) Chanaleilles de, Sosthene.
      Profession: chef d'escadron aux chasseurs d'afrique, Constantine (algerie).
      Domicile: Constantine (algerie).
      Nom, qualité: (Mme ou Mlle) Des Balbes-Berton de Crillon, Louise Victurnienne.
      Domicile: Paris (Paris) rue de l'Universite, 165.
      Nom, qualité: (M.) Riquet de Caraman de, Victor Antoine Charles.
      Nom, qualité: (Mme ou Mlle) Des Balbes-Berton de Crillon, Juliette Anne Victurnienne.
      Relations: épouse de l'intervenant 6.
      Nom, qualité: (M.) Levis de Mirepoix de, Adelaide Charles Marie.
      Domicile: Paris (Paris) rue de Lille, 121
    - Quittance, solde de paiement de maison de campagne, 2ha, 2827f sur 30000f, Valmondois (95)., 4 juillet 1851
      Domicile: Valmondois (95).
    - Déclaration, justification de radiation d'hypotheques sur domaine, Saint-Martin-des-Besaces (Calvados) Ferme de Brimbois., 15 juillet 1851
      Domicile: Corbeil-Essonnes (Essonne)
    - Vente, dépôt de pièces, purge legale d'hypotheques sur foret, 283ha, 280000f, Congy (Marne) Grande Laie (la)., 16 juillet 1851
      Nom, qualité: (personne morale) Remond de Montmort de (hoirs).
      Nom, qualité: (M.) Remond de Montmort de.
    - Acceptation, subrogation de quittance, 1260f., 17 juillet 1851
      Domicile: Paris (Paris) rue Saint-Victor, 12.
      Or celle-ci est rattachée matériellement à un autre acte conservé dans les minutes de ce même notaire pour la période de juillet 1851 (la date exacte de l'autre acte est mentionnée dans la colonne 'minutes' du répertoire du notaire).
    - Ratification, dépôt, transport d'obligation, 60000f., 26 juillet 1851
      Nom, qualité: (Mme ou Mlle) Rambaud, Marie Hortense.
      Domicile: Paris (Paris) rue Laffitte, 24.
      Nom, qualité: (Mme ou Mlle) Picard, Laurent.
      Profession: capitaine (retraite).
      Profession: verificateur des domaines, Corbeil-Essonnes (Essonne).
      Or celle-ci est rattachée matériellement à un autre acte conservé dans les minutes de ce même notaire pour la période de octobre 1850 (la date exacte de l'autre acte est mentionnée dans la colonne 'minutes' du répertoire du notaire).
    - Procuration générale, décharge, recouvrement de créance, 18000f., 5 août 1851
    - Tutelle, compte, approbation., 5 août 1851
      Relations: père de l'intervenant 1, tuteur de l'intervenant 1
    - Quittance, paiement de solde de terre, 8729f sur 121425f, Dissay-sous-Courcillon (Sarthe)., 7 août 1851
      Nom, qualité: (M.) Galbaud-Dufort, Auguste Francois.
      Domicile: Chantenay (Loire-Atlantique).
      Nom, qualité: (Mme ou Mlle) Galbaud-Dufort, Antoinette Victoire.
      Domicile: Paimboeuf (Loire-Atlantique).
      Nom, qualité: (M.) Lucas, Gabriel Marie.
      Nom, qualité: (Mme ou Mlle) Brochaud, Louise.
      Domicile: Couffe (Loire-Atlantique).
      Relations: épouse de l'intervenant 5.
      Nom, qualité: (M.) Daudin, Pierre.
      Nom, qualité: (M.) Lepingleux-Deshayes, Louis Auguste Eugene.
      Domicile: Dissay-sous-Courcillon (Sarthe)
      Or celle-ci est rattachée matériellement à un autre acte conservé dans les minutes de ce même notaire pour la période de mai 1847 (la date exacte de l'autre acte est mentionnée dans la colonne 'minutes' du répertoire du notaire).
    - Procuration rente publique, décharge, vente de rente etat 5%, 510f, valeur 9708f., 9 août 1851
    - Procuration acte, décharge, recouvrement de créance sur adjudication de terre, 40000f sur 300000f, Fontenelle (la), arville, gault-Perche (le) (41, 41, 41)., 12 août 1851
      Nom, qualité: (M.) Gouvello de Kiaval de, Pierre Armand Jean Vincent.
    - Quittance, reglement de dette, 20000f., 12 août 1851
      Nom, qualité: (M.) Chasteigner de, Alexandre Armand.
      Domicile: Paris (Paris) rue de l'Universite, 98.
      Domicile: Paris (Paris) rue Jacob, 48
      Or celle-ci est rattachée matériellement à un autre acte conservé dans les minutes de ce même notaire pour la période de avril 1848 (la date exacte de l'autre acte est mentionnée dans la colonne 'minutes' du répertoire du notaire).
    - Quittance, acompte sur paiement d'immeuble, 3000f., 19 août 1851
      Nom, qualité: (Mme ou Mlle) Bourdon, Louise Victoire Adele.
      Domicile: Paris (Paris) rue du Faubourg-St-Denis, 11.
      Nom, qualité: (M.) Sauvage, Jules Emile.
      Nom, qualité: (Mme ou Mlle) Bourdon, Desiree Rose Hubertine.
      Nom, qualité: (M.) Sevestre, Georges Archange.
      Nom, qualité: (M.) Bourdon, Amedee Hubert.
      Domicile: Paris (Paris) carrefour de l'Observatoire, 2.
      Nom, qualité: (Mme ou Mlle) Bourdon, Therese Anais.
      Domicile: Paris (Paris) rue de Port-Royal, 16.
      Nom, qualité: (M.) Bourdon, Wilfrid.
      Domicile: Paris (Paris) rue de Vaugirard, 33
      Or celle-ci est rattachée matériellement à un autre acte conservé dans les minutes de ce même notaire pour la période de juin 1843 (la date exacte de l'autre acte est mentionnée dans la colonne 'minutes' du répertoire du notaire).
    - Succession, liquidation, dépôt de pièces, jugement d'homologation de succession., 3 septembre 1851
    - Succession, dépôt de pièces., 22 septembre 1851
      Nom, qualité: (M.) Pochonet.
    - Quittance, dépôt., 2 octobre 1851
      Nom, qualité: (Mme ou Mlle) Galband-Dufort, Antoinette Victoire.
      Domicile: Paimboeuf (Loire-Atlantique)
    - Dépôt de pièces, pieces rectificatives de purge legale d'hypotheque., 13 octobre 1851
    - Prorogation, delai de remboursement d'emprunt, 6000f., 24 octobre 1851
      Nom, qualité: (M.) Huet, Francois Auguste.
      Nom, qualité: (M.) Cordelle, Pierre Joseph.
      Domicile: Villette (la) (Paris) rue de Rouen, 6
      Or celle-ci est rattachée matériellement à un autre acte conservé dans les minutes de ce même notaire pour la période de août 1846 (la date exacte de l'autre acte est mentionnée dans la colonne 'minutes' du répertoire du notaire).
    - Mainlevée, hypotheque., 25 octobre 1851
      Profession: relieur (marchand), Paris (Paris).
      Domicile: Paris (Paris) rue Saint-Louis, 20
    - Tutelle, compte, approbation., 27 octobre 1851
      Relations: tuteur de l'intervenant 1
      Or celle-ci est rattachée matériellement à un autre acte conservé dans les minutes de ce même notaire pour la période de octobre 1851 (la date exacte de l'autre acte est mentionnée dans la colonne 'minutes' du répertoire du notaire).
    - Quittance, paiement de legs, 1000f., 28 octobre 1851
      Nom, qualité: (Mme ou Mlle) Bonneville, Josephine Adrienne Celanire.
      Domicile: Paris (Paris) rue Neuve-des-Petits-Champs, 28.
      Relations: legataire de l'intervenant 3.
      Relations: veuve de l'intervenant 4, veuve de l'intervenant 5.
      Or celle-ci est rattachée matériellement à un autre acte conservé dans les minutes de ce même notaire pour la période de décembre 1847 (la date exacte de l'autre acte est mentionnée dans la colonne 'minutes' du répertoire du notaire).
    - Quittance, reglement d'achat, 13000f., 29 octobre 1851
      Nom, qualité: (M.) Richer, Louis Adolphe Jean.
      Domicile: Petite-Villette (al) (Paris) rue de Meaux, 18.
      Nom, qualité: (Mme ou Mlle) Richer, Cecile Eugenie Jean.
      Domicile: Paris (Paris) rue de Chaillot, 42.
      Nom, qualité: (M.) Hund, Jean Marie.
      Domicile: Paris (Paris) rue de Chaillot, 42
      Or celle-ci est rattachée matériellement à un autre acte conservé dans les minutes de ce même notaire pour la période de juin 1841 (la date exacte de l'autre acte est mentionnée dans la colonne 'minutes' du répertoire du notaire).
    - Prorogation, delai de remboursement d'emprunt, 12000f., 29 octobre 1851
      Domicile: Fontainebleau (Seine-et-Marne)
      Or celle-ci est rattachée matériellement à un autre acte conservé dans les minutes de ce même notaire pour la période de juillet 1847 (la date exacte de l'autre acte est mentionnée dans la colonne 'minutes' du répertoire du notaire).
    - Prorogation, delai de remboursement d'emprunt 4000f., 30 octobre 1851
      Nom, qualité: (Mme ou Mlle) Dolle, Theophane Honorine.
      Domicile: Batignolles (les) (Paris) rue de Truffaut, 52.
      Nom, qualité: (M.) Magnier, Jean Louis Celestin.
      Nom, qualité: (M.) Mouguier, Jean Henri Michel.
      Domicile: Paris (Paris) rue de l'Universite, 40.
      Nom, qualité: (M.) Mouguier, Pierre Charles.
      Domicile: Paris (Paris) rue de Louvois, 12.
      Nom, qualité: (M.) Mouguier, Jean Casimir Louis.
      Domicile: Paris (Paris) rue de Rivoli, 22.
      Nom, qualité: (M.) Mouguier, Pierre Eugene Jules.
      Domicile: Coucy-le-Chateau (Aisne)
      Or celle-ci est rattachée matériellement à un autre acte conservé dans les minutes de ce même notaire pour la période de mai 1848 (la date exacte de l'autre acte est mentionnée dans la colonne 'minutes' du répertoire du notaire).
    - Quittance, remboursement de dette, 66666f., 31 octobre 1851
      Nom, qualité: (M.) Malotau de Guerne, Romain Ignace.
      Domicile: Douai (Nord).
      Nom, qualité: (Mme ou Mlle) Cabal, Anne Marie Josephine.
      Domicile: Paris (Paris) rue de Grenelle-St-Germain, 176.
      Nom, qualité: (M.) Feutrier, Alexandre Jean.
      Domicile: Paris (Paris) rue de Grenelle-St-Germain, 176
      Or celle-ci est rattachée matériellement à un autre acte conservé dans les minutes de ce même notaire pour la période de mai 1845 (la date exacte de l'autre acte est mentionnée dans la colonne 'minutes' du répertoire du notaire).
    - Prorogation, delai de remboursement d'emprunt, 12000f., 3 novembre 1851
      Domicile: Paris (Paris) rue Sainte-Anne, 18.
      Profession: directeur du conservatoire de musique, Nantes (Loire-Atlantique).
      Relations: frère de l'intervenant 2
      Or celle-ci est rattachée matériellement à un autre acte conservé dans les minutes de ce même notaire pour la période de février 1845 (la date exacte de l'autre acte est mentionnée dans la colonne 'minutes' du répertoire du notaire).
    - Prorogation, delai de remboursement d'emprunt, 10000f., 3 novembre 1851
      Nom, qualité: (Mme ou Mlle) Jaquet, Marie Charlotte.
    - Prorogation, delai de reglement de dette, 10000f., 17 novembre 1851
    - Vente, dépôt de pièces, purge legale d'hypotheque sur terrain, 915m2, 16000f, Paris (Paris) rue Turgot, 1., 17 novembre 1851
      Profession: artiste lyrique.
      Or celle-ci est rattachée matériellement à un autre acte conservé dans les minutes de ce même notaire pour la période de février 1844 (la date exacte de l'autre acte est mentionnée dans la colonne 'minutes' du répertoire du notaire).
    - Vente, dépôt de pièces, purge legale d'hypotheque sur terrain, 171m2, 10000f, Paris (Paris) rue Turgot, 1., 17 novembre 1851
      Or celle-ci est rattachée matériellement à un autre acte conservé dans les minutes de ce même notaire pour la période de mars 1842 (la date exacte de l'autre acte est mentionnée dans la colonne 'minutes' du répertoire du notaire).
    - Cession, meubles, 444f., 21 novembre 1851
      Or celle-ci est rattachée matériellement à un autre acte conservé dans les minutes de ce même notaire pour la période de novembre 1851 (la date exacte de l'autre acte est mentionnée dans la colonne 'minutes' du répertoire du notaire).
    - Succession, liquidation, approbation., 24 novembre 1851
      Or celle-ci est rattachée matériellement à un autre acte conservé dans les minutes de ce même notaire pour la période de août 1851 (la date exacte de l'autre acte est mentionnée dans la colonne 'minutes' du répertoire du notaire).
    - Quittance, solde de paiement de maison, 25000f sur 90000f, Paris (Paris) rue de la Douane, 6., 25 novembre 1851
      Nom, qualité: (M.) Briet, Pierre.
      Domicile: Paris (Paris) rue Monsieur-le-Prince, 32.
      Domicile: Paris (Paris) rue de la Douane, 6
    - Prorogation, delai de reglement de dette., 1er décembre 1851
      Nom, qualité: (Mme ou Mlle) Bourdon, Marie Antoine Fortune.
      Domicile: Paris (Paris) Faubourg Montmartre, 61.
      Domicile: Thiais (Val-de-Marne)
      Or celle-ci est rattachée matériellement à un autre acte conservé dans les minutes de ce même notaire pour la période de avril 1844 (la date exacte de l'autre acte est mentionnée dans la colonne 'minutes' du répertoire du notaire).
    - Mariage, dépôt de pièces, publication de contrat de mariage., 9 décembre 1851
      Domicile: Paris (Paris) rue du Faubourg-St-Antoine, 1.
      Domicile: Paris (Paris) rue de la Vieille-Monnaie, 17
      Or celle-ci est rattachée matériellement à un autre acte conservé dans les minutes de ce même notaire pour la période de juin 1851 (la date exacte de l'autre acte est mentionnée dans la colonne 'minutes' du répertoire du notaire).
    - Mariage, dépôt de pièces, publication de contrat de mariage., 9 décembre 1851
      Domicile: Batignolles (les) (Paris) Grande-Rue, 56.
    - Mariage, dépôt de pièces, publication de contrat de mariage., 9 décembre 1851
      Nom, qualité: (M.) Dumont, Louis Jules.
    - Testament olographe, dépôt., 12 décembre 1851
      Or celle-ci est rattachée matériellement à un autre acte conservé dans les minutes de ce même notaire pour la période de décembre 1851 (la date exacte de l'autre acte est mentionnée dans la colonne 'minutes' du répertoire du notaire).
    - Quittance de solde de paiement du Théâtre des Variétés, 10000 francs sur 160000 francs, par Anne-Théodore Cretu, 6 rue de Berlin, à John Bowes, 7 cité d'Antin., 21 décembre 1851
      quittance; Cretu, Anne-Théodore; Bowes, John
    - Quittance, solde de paiement de maison, 10848f sur 128150f, Paris (Paris) rue de la Verrerie, 75 X rue de la Poterie, 26., 24 décembre 1851
      Nom, qualité: (M.) Brazier, Pierre Armand.
      Domicile: Paris (Paris) rue Buffon, 33.
      Nom, qualité: (M.) Brazier, Auguste Honore.
      Domicile: Paris (Paris) quai de la Tournelle, 29.
      Relations: époux de l'intervenant 6.
      Nom, qualité: (Mme ou Mlle) Brazier, Mathilde Therese.
      Nom, qualité: (M.) Brazier, Benigne Augustin.
      Domicile: Paris (Paris) quai d'Anjou, 11
      Or celle-ci est rattachée matériellement à un autre acte conservé dans les minutes de ce même notaire pour la période de mai 1842 (la date exacte de l'autre acte est mentionnée dans la colonne 'minutes' du répertoire du notaire).
    - Vente, prorogation, delai de paiement de maison et dependance, 45000f, Auteuil (Paris) rue Boileau, 42., 26 décembre 1851
      Nom, qualité: (Mme ou Mlle) Gombault, Elisa.
      Nom, qualité: (Mme ou Mlle) Coffin Dite Chevallier, Benoite Josephine.
      Or celle-ci est rattachée matériellement à un autre acte conservé dans les minutes de ce même notaire pour la période de décembre 1848 (la date exacte de l'autre acte est mentionnée dans la colonne 'minutes' du répertoire du notaire).
    - Quittance, solde de paiement du theatre des varietes, 10000f sur 160000f, Paris (Paris) boulevard Montmartre, 5., 27 décembre 1851
    - Quittance, reglement de dette, 6075f., 30 décembre 1851
    - Prorogation, delai de remboursement d'emprunt, 6000 f., 31 décembre 1851
      Nom, qualité: (Mme ou Mlle) Pugeot, Claudine.
      Domicile: Paris (Paris) rue Mandar, 16.
    - Prorogation, delai de remboursement d'emprunt, 8000f., 31 décembre 1851
      Or celle-ci est rattachée matériellement à un autre acte conservé dans les minutes de ce même notaire pour la période de janvier 1849 (la date exacte de l'autre acte est mentionnée dans la colonne 'minutes' du répertoire du notaire).
  - Répertoire. 1854, 1er mai - 1858, 1er décembre, 1er mai 1854 - 1er décembre 1858; MC/RE/XI/26
    - Consentement par Catherine Hutin, veuve de Jean-Baptiste Douez, rue Coquillière, n° 14, au mariage de son fils., 3 juin 1857
      MC/RE/XI/26
      ratification; brevet notarié; Coquillière (rue); Douez, Jean-Baptiste; Hutin, Catherine
  - Répertoire. 1858, 1er décembre - 1866, 5 décembre, 1er décembre 1858 - 5 décembre 1866; MC/RE/XI/27
  - Répertoire. 1866, 6 décembre - 1875, 24 novembre, 6 décembre 1866 - 24 novembre 1875; MC/RE/XI/28
    Répertoire des notaires Antoine Bournet-Verron (6 décembre 1866-9 juin 1869), Charles-Antoine-Paul- Elie Bournet de Verron (9 juin 1869-24 novembre 1875).
    Benjamin Prestat est notaire substituant du 7 avril 1869 au 9 juin 1869.